【裁判字號】    89,家上,14
【裁判日期】    890229
【裁判案由】    離婚
【裁判全文】
臺灣高等法院臺南分院民事判決  八十九年度家上字第十四號  Ｊ
      上  訴  人  甲  ○  ○
      被上訴人    乙  ○  ○
右當事人間請求離婚事件，上訴人對於臺灣臺南地方法院中華民國八十八年十二月二
日八十八年婚字第二四○號第一審判決提起上訴，本院判決如左：
      主      文
上訴駁回。
第二審訴訟費用由上訴人負擔。
      事      實
甲、上訴人方面：
    一、聲明：求為判決：（一）原判決廢棄。（二）被上訴人在第一審之訴駁回。
    二、陳述：引用第一審判決事實欄之記載。
    三、證據：除援用第一審所提證據外，補提里長證明書、再議聲請狀等影本各一
        件為證。
乙、被上訴人方面：
    一、聲明：求為判決駁回上訴。
    二、陳述：引用第一審判決事實欄之記載。
    三、證據：除援用第一審所提證據外，補提台灣台南地方法院八十七年度訴字第
        一二三五號、八十八年度南簡上字第二○號刑事判決書各一件為證。
      理      由
一、本件被上訴人起訴主張：兩造於八十二年三月二十七日結婚，詎婚後上訴人竟不
    負家庭生活責任，又時常迫害、恐嚇、施暴於被上訴人，無故製造事端，致被上
    訴人不堪受上訴人同居之虐待，嗣於八十七年九月至十月間，上訴人變本加厲，
    竟至被上訴人住處大樓揚言要殺死被上訴人等語，並潑汽油，損害大樓所有之電
    力線、電話線及電視線，該大樓住戶乃將上訴人移送法辦，而上訴人已經法院判
    處徒刑六月確定等情，爰依民法第一千零五十二條第一項第十款後段規定，求為
    命准兩造離婚之判決（按被上訴人於原審另依民法第一千零五十二條第一項第三
    款之規定請求判准離婚部分，因未經原審判決，且未據兩造聲明不服，故不在本
    院審理範圍之內，合先敘明）。上訴人則以：兩造結婚迄今，生活費用均由上訴
    人負擔，被上訴人指陳上訴人所犯前開罪嫌，係被上訴人與訴外人陳進上串通收
    買守衛及管理員設計陷害上訴人所致等語，資為抗辯。
二、查兩造為夫妻關係，上訴人於八十七年九月二十五日上午十一時許，在台南縣永
    康市○○街九八巷十六號五樓之二，以言詞恐嚇被上訴人稱：「去保險，不然有
    一天我要殺死你。」等語，致被上訴人心生畏懼，嗣上訴人因前開恐嚇犯行，已
    經法院判處有期徒刑六月並於八十八年九月十七日確定之事實，有被上訴人提出
    之戶籍謄本及原審新市簡易庭八十八年度新簡字第二八號刑事簡易判決為證，且
    經原審依職權調取該院八十八年度南簡上字第二○號上訴人妨害自由等案件刑事
    歷審卷核閱無訛，應堪信為真實。上訴人辯稱：其係遭被上訴人與訴外人陳進上
    誣指上訴人涉犯恐嚇及毀損罪嫌云云，要非足取。
三、按夫妻之一方因犯不名譽之罪被處徒刑者，他方得向法院請求判決離婚，民法第
    一千零五十二條第一項第十款後段定有明文。查上訴人所犯前開恐嚇罪，依通常
    之社會觀念，應認係屬不名譽之犯罪，且又被判處有期徒刑六月確定，核與首開
    規定相符，從而，被上訴人據以請求判決准與上訴人離婚，依法應予准許，至於
    上訴人於本院所提出之里長證明書及刑事再議聲請書，因與其犯前開不名譽之罪
    經判刑確定之事實無涉，要非本院所應審酌，併此敘明。是則原審依上開法文規
    定，判准兩造離婚，於法並無違誤，上訴意旨仍執陳詞指摘原判決不當，求予廢
    棄改判，為無理由，應予駁回其上訴。
四、據上論結，本件上訴為無理由，依民事訴訟法第四百四十九條第一項、第七十八
    條，判決如主文。
中     華      民       國    八十九    年      二      月    二十九    日
                                    臺灣高等法院臺南分院民事第二庭
~B1審判長法官  吳    火    川
~B2      法官  李    文    賢
~B3      法官  葉    居    正
右為正本係照原本作成。
如對本判決上訴，須於判決送達後二十日內向本院提出上訴狀，其未表明上訴理由者
，應於上訴後二十日內向本院提出上訴理由書。
中      華      民      國    八十九    年      三      月      二      日
~B法院書記官  謝    淑    玉


司法院資訊處製作；財團法人民間司法改革基金會備份。
